【裁判字號】    92,毒抗,17
【裁判日期】    920128
【裁判案由】    聲請觀察勒戒
【裁判全文】
臺灣高等法院高雄分院刑事裁定                      九十二年度毒抗字第一七號
    抗  告  人
    即  被  告  甲○○  男  四.
右列抗告人因聲請觀察勒戒案件，不服臺灣高雄地方法院中華民國九十一年十二月三
十一日裁定（九十一年度毒聲字第八三七三號），提起抗告，本院裁定如左：
    主  文
抗告駁回。
    理  由
一、本件抗告意旨略以：抗告人於民國九十一年十一月二十七日被警查獲前二日內，
    因天冷感染風寒，曾服用多種市售感冒藥水、阿斯匹靈等藥物，並未施用毒品，
    當天在高雄市三民區○○○路二六一號客運站前雖被查獲持有第一級毒品海洛因
    一小包，但並無施用之意，抗告人之尿液經送驗檢出有毒品海洛因陽性反應，可
    能是抗告人多年前曾施用毒品殘留於體內，尚未完全恢復正常人之體質，及因服
    用過多市售感冒藥水所致，原審未予詳查，逕依高雄市政府衛生局檢驗報告認抗
    告人有施用第一級毒品海洛因之犯行，裁定抗告人應送勒戒處所觀察、勒戒，顯
    非適法，為此不服原裁定提起抗告云云。
二、按犯毒品危害防制條例第十條（即施用第一、二級毒品）之罪者，檢察官應先將
    被告送勒戒處所觀察、勒戒，其期間不得逾一月，毒品危害防制條例第二十條第
    一項定有明文。
三、經查：本件抗告人即被告於九十一年十一月二十七日晚上九時許向前回溯二十四
    小時內之某時許，在高雄縣市某不詳處所內施用第一級毒品海洛因，為警於同日
    晚上九時許，在高雄市三民區○○○路二六一號前查獲，並扣得毒品海洛因一包
    （重約○．五公克），經警採取其尿液檢驗結果，檢出嗎啡陽性反應，有高雄市
    政府衛生局所出具之煙毒尿液檢驗成績書一紙附卷可稽，抗告人有違反毒品危害
    防制條例第十條第一項之施用第一級毒品罪，事證自甚明確。抗告人固迭為辯稱
    ：未施用任何毒品云云。惟按海洛因施用後，水解還原成嗎啡，再循嗎啡之代謝
    方式排出人體外，已據行政院衛生署藥物食品檢驗局以（七三）藥檢壹字第０三
    ０二二一號函示明確可查，另依據醫學臨床實驗及根據英國藥學會出版Isolatio
    n and Indent if ication of Drugs乙書第二九三頁亦載明：海洛因經注射入人
    體後，在體內迅速水解成6-Monoacety Imorp hine，再緩緩繼續水解成嗎啡，然
    後再循嗎啡之代謝方式排出，同書第四三一至第四三二頁並載有嗎啡經注射入人
    體後，約百分之五十以上於八小時內自尿中排出，至二十四小時排出約百分之九
    十等內容可查。準此，抗告人於被警查獲時向前回溯二十四小時內有施用海洛因
    之事實，應堪肯認。參以抗告人同時遭警在其身上查獲毒品海洛因一包，其於警
    訊時亦坦承該查扣之海洛因為其所有等語在卷，益證抗告人確有施用第一級毒品
    海洛因之事實，洵屬無疑。抗告人自承前曾有施用毒品之惡習，本件查獲當時其
    是否確曾服用所謂之多種市售藥品，及何種藥品服用後尿液會產生嗎啡陽性反應
    ，並無證據足以證明，抗告人空言否認施用毒品云云，自不足採信。本件事證已
    明，抗告人請求再予調查，核無必要，原審因而依毒品危害防制條例第二十條第
    一項及觀察勒戒處分執行條例第三條第一項規定，裁定將抗告人送勒戒處所觀察
    、勒戒，於法並無不合，本件抗告，並無理由，應予駁回。
四、據上論結，應依刑事訴訟法第四百十二條，裁定如主文。
中    華    民    國      九十二      年      一      月     二十八   日
                              臺灣高等法院高雄分院刑事第八庭
                                  審判長法官  郭雅美
                                        法官  江泰章
                                        法官  裕斗
右正本證明與原本無異。
不得再抗告。
                                  法院書記官  吳福連
中    華    民    國      九十二      年      一      月     二十八   日


司法院資訊處製作；財團法人民間司法改革基金會備份。
